# 0 元对价的同一控制下企业会计处理

提问人：huangcha11 时间：2019-07-30 23:22:34
求助各位老师，有两家公司暂且称甲公司、乙公司，甲公司于 2011 年成立，乙公司 2017 年成立。 2019 年，甲公司通过 0 元对价取得乙公司，合并前两家公司都受同一个实际控制人控制；合并前乙公司实收资本数为 0 ，只有认缴注册资本数 1000 万，且净资产为-100 万，平时乙公司经营资金都来源于甲公司。请问合并日，甲公司需要对此确认长期股权投资以及对应的资本公积吗？如果不确认，有什么依据呢？

回答人：chenyiwei
因为被合并方于合并日的账面净资产为负数，且合并对价为零，故合并方甲公司在合并日不作会计处理，确认的投资成本为零（不可能为负数）。